臺灣高雄地方法院刑事判決　　　　　　　　　　　　九十一年度易字第一九六五號
　　公　訴　人　臺灣高雄地方法院檢察署檢察官
　　被　　　告　丙○○
　　　　　　　　甲○○
右列被告等因竊盜案件，經檢察官提起公訴（九十一年度偵字第九一二三號），本院
判決如左：
    主  文
丙○○、甲○○共同連續攜帶兇器竊盜，丙○○，累犯，處有期徒刑壹年；甲○○處
有期徒刑玖月。扣案之鐵鎚貳支、螺絲起子、美工刀、老虎鉗各壹支，及手套參雙均
沒收。
    事  實
一、丙○○前曾有傷害、竊盜、妨害自由、麻醉藥品管理條例、藥事法，及違反毒品
    危害防制條例等案件，最後一次係於八十六年間違反肅清煙毒條例及毒品危害防
    制條例等案件，違反肅清煙毒條例部分，經台灣台中地方法院以八十六年易字第
    五七二五號判決有期徒刑六月，如易科罰金，以三百元折算一日，經上速於台灣
    高等法院台中分院於八十七年二月三日以八十七年上易字第七五號撤銷原判決改
    判有期徒刑八月確定；另違反藥事法部分，則經本院於八十七年四月十日以八十
    七年訴字第二七一號判決有期徒刑六月確定，並定其應執行有期徒刑一年一月，
    指揮書執畢日期為八十九年三月二十五日，於八十八年十一月八日縮短刑期假釋
    出監，縮刑期滿日期為八十九年三月十一日，於縮刑期滿假釋未經撤銷，視為執
    行完畢，竟不知悛悔.。而與女友甲○○二人共同基於意圖為自己不法所有之概
    括犯意聯絡，並攜帶客觀上可供兇器使用、對人之身體生命易生危險之一字型螺
    絲起子、美工刀、老虎鉗各一支，及鐵鎚二支等工具，於九十一年五月一日駕駛
    為懸掛車牌已報廢之自小貨車（原車號為ＵＥ─六二三號、車主：乙○○○）前
    往高雄縣大寮鄉「大發菜市場」內，由丙○○負責拆卸鋁窗，甲○○則在車旁負
    責把風，共竊得十八片鋁窗﹔於是日六時三十分許，丙○○與甲○○二人仍承前
    開犯意，二人復前往位於高雄縣大寮鄉○○○路一六一巷四十一號之尚無人居住
    之新建住宅（侵入住宅罪未據告訴），由丙○○入內至四樓負責拆卸鋁窗，甲○○亦在樓下車旁負責把風，丙○○將竊得之鋁窗放置於一樓時，即遭住於隔壁之
    屋主丁○○發覺，並由鄰居先逮捕甲○○，丁○○即報警處理，丙○○則趁隙逃
    逸，然為警扣得丙○○所有並作為行竊之鐵鎚二支、螺絲起子、美工刀、老虎鉗
    各一支及手套三雙等物。
二、案經高雄縣警察局林園分局報請台灣高雄地方法院檢察署檢察官偵查起訴。
    理  由
一、右揭事實，業據被告丙○○於本院審理時坦承：於前開時、地駕駛向友人借得前
    開車號自小貨車附載被告甲○○，二人先至大寮菜市場內竊得十八片鋁窗，之後
    又再至前開先新建築之房內四樓將竊去鋁窗，並將所竊得之鋁窗放置一樓，因遭
    人發覺而逃逸等情不諱，惟稱：僅有伊一人行竊，被告甲○○並不知情，亦未擔
    任把風云云。另訊據被告甲○○固坦承：於當天早上五、六時許，被告丙○○駕
    駛前開自小貨車來找伊，伊上車後即前往大發菜市場後，被告丙○○即拆卸菜市
    場內之鋁窗，並放在貨車後，之後又開至一間新房子那裡，被告丙○○停車後就
    進入人家家裡等情無訛，惟矢口否認有何行竊犯行，被告甲○○辯稱：事前伊並
    不知被告丙○○是要去做何事，被告丙○○並未說明，且伊看到被告丙○○再大
    發菜市場內拆卸鋁窗時還有勸阻被告丙○○，之後到那間新房子時，被告丙○○
    就直接跑入屋內，伊不知被告丙○○進入後做何事，伊人則在車上，並未為被告
    把風云云。
二、經查：
（一）右揭犯罪事實，業據被害人丁○○於警詢及本院調查時指稱：該間房子是伊家
      新房子，伊家人尚未搬入，是住於隔壁，當天早上六點多時伊看到被告甲○○
      站在小貨車旁邊，另一被告丙○○則在四樓拆窗子，一樓也放有許多已拆下的
      鋁窗，被告丙○○聽到伊及林人的聲音後就跑掉，事後在伊家有發現螺絲起子
      及尖型鐵鎚等物，是被告丙○○用來拆鋁窗等情綦詳，復有證人即處理員警梁
      又得亦證稱：當天伊擔任六點至八點備勤勤務，是被害人丁○○騎乘機車至派
      出所報案，家裡鋁窗遭竊，伊到場後被告甲○○被民眾抓住，但被告丙○○則
      跑掉，民眾並有表示看到被告丙○○拆鋁窗，被告甲○○則在外面把風，伊在
      詢問被告甲○○時，被告甲○○有表明其只是把風，而是由被告丙○○竊取，
      並要警員去找被告丙○○等情甚明。
（二）且被告甲○○於警詢時確陳稱：伊與被告丙○○一起竊取鋁窗，但由被告丙○○至屋內竊取，伊只是在外面把風，竊取鋁窗是要拿去賣等語甚明。且於本院
      審理時，被告甲○○則先稱未看到被告丙○○在那間新房子內做何事，但又稱
      被告丙○○所駕駛自小貨車車上之鋁窗與被害人丁○○家中之鋁窗不同，是被
      告甲○○如未看到被告丙○○拆卸被害人丁○○家中鋁窗又如何得知自小貨車
      上之鋁窗與被害人丁○○家中鋁窗之異同。
（三）又前開車號自小貨車係報廢車輛乙節，並有證人即前揭自小貨車之車主乙○○○在本院證述明確，及有扣押物品目錄表、贓物認領保管單各一紙，及現場照
      片八幀在卷可稽。
（四）綜前說明，被告丙○○自白部分與事証相符堪以採信，被告甲○○所辯，顯係
      事後卸責之詞，不足採信，本件事證明確，被告二人犯行均堪認定。
三、查被告丙○○、甲○○攜帶鐵鎚、螺絲起子、美工刀及老虎鉗等工具，進行行竊
    ，前開工具均為金屬材質，質地堅硬，前端尖銳，客觀上對於人之生命、身體顯
    具有殺傷力與危險性，是核被告二人所為均係犯刑法第三百二十一條第一項第三
    款之攜帶兇器竊盜罪。被告二人就前開犯行具有犯意聯絡及行為分擔，均為共同
    正犯。公訴人就被告二人於前開大寮鄉「大發菜市場」內竊取鋁窗部分未據提起
    公訴，然與前開已起訴竊盜犯罪事實部分，具有連續犯之裁判上一罪關係，本院
    自應予以審究。被告二人先後二次竊盜犯行，時間緊接，所犯罪名及構成要件均
    相同，顯係基於概括犯意反覆為之，為連續犯，應依刑法第五十六條之規定以一
    罪論，並分別加重其刑。又被告丙○○前於八十六年間違反肅清煙毒條例及毒品
    危害防制條例等案件，違反肅清煙毒條例部分，經台灣台中地方法院以八十六年
    易字第五七二五號判決有期徒刑六月，如易科罰金，以三百元折算一日，經上訴
    於台灣高等法院台中分院於八十七年二月三日以八十七年上易字第七五號判決撤
    銷原判決改判有期徒刑八月確定；另違反藥事法部分，則經本院於八十七年四月
    十日以八十七年訴字第二七一號判決有期徒刑六月確定，並定其應執行有期徒刑
    一年一月，指揮書執畢日期為八十九年三月二十五日，於八十八年十一月八日縮
    短刑期假釋出監，縮刑期滿日期為八十九年三月十一日，於縮刑期滿假釋未經撤
 銷，視為執行完畢，此有台灣高等法院被告丙○○之全國前案紀錄表一份在卷可
    按，是被告丙○○前受有期徒刑執行完畢，於五年以內再犯本件最重本刑為有期
    徒刑以上刑之罪，為累犯，應依刑法第四十七條之規定加重其刑，並依法遞加重
    之。爰審酌被告丙○○之素行不良，被告甲○○之素行尚可，有台灣高等法院被
    告二人全國前案紀錄表二份在卷可憑，被告二人為圖個人私利，竟攜帶兇器，竊
    取他人鋁窗，對於被害人所造成之困擾與損害，被告二人坦承部分犯行，在庭態
    度均任良好等一切情狀，量處如主文所示之刑，以為懲儆。
四、扣案之鐵鎚二支、一字型螺絲起子、美工刀、老虎鉗各一支及手套三雙，為被告
    丙○○所有，並為被告丙○○及甲○○二人共犯竊盜罪所用之工具，雖為被告二
    人所否認，被告丙○○辯稱該台自小貨車係向老闆楊福春所借得，老闆楊福春係
    四、五十歲之人、台南人、已婚云云，然查，扣案之螺絲起子及尖型鐵鎚均在被
    害人丁○○之新家中查獲，業據被害人丁○○指述明確，並經本院查詢法務部戶
    役政連結作業系統資料，被告丙○○卻無法正確指出何人為其老闆楊福春，實有
    可疑，且前開自小貨車係已報廢車輛，亦據證人乙○○○證述明確，又被告丙○○於本院調查時亦陳稱：借車時車內駕駛座僅有一支螺絲起子外，後車廂均無任
    何物品等語，顯見前開扣案物品確為被告丙○○為行竊所使用及準備使用之工具
    ，應依刑法第三十八條第一項第二款之規定宣告沒收。
據上論斷，應依刑事訴訟法第二百九十九條第一項前段，刑法第二十八條、第五十六
條、第三百二十一條第一項第三款、第四十七條、第三十八條第一項第二款，判決如
主文。
本案經檢察官郭文俐到庭執行職務。
中      華      民      國    九十一    年      十      月    三十一    日
                        臺灣高雄地方法院刑事第四庭
                            法    官   程克琳
右正本證明與原本無異。
如不服本判決，應於判決送達後十日內，向本院提出上訴狀。
                            書 記 官    梁瑜玲
中    華    民    國      九十一      年      十一      月      四      日
【附錄本案論罪科刑法條】
刑法第三百二十一條：
犯竊盜罪而有左列情形之一者，處六月以上五年以下有期徒刑：
一、於夜間侵入住宅或有人居住之建築物、船艦或隱匿其內而犯之者。
二、毀越門扇、牆垣或其他安全設備而犯之者。
三、攜帶兇器而犯之者。
四、結夥三人以上而犯之者。
五、乘火災、水災或其他災害之際而犯之者。
六、在車站或埠頭而犯之者。
前項之未遂犯罰之。
